臺灣高等法院刑事裁定
110年度聲字第2600號
聲  請  人  臺灣高等檢察署檢察官
受  刑  人  胡宇翔


                    (現於法務部○○○○○○○○○○○執行中）
上列聲請人因受刑人數罪併罰有二裁判以上，聲請定其應執行之
刑（聲請案號：臺灣高等檢察署110年度執聲字第1133號），本
院裁定如下：
    主  文
胡宇翔犯如附表所示各罪所處之刑，應執行有期徒刑肆年捌月。
    理  由
一、聲請意旨略以：受刑人胡宇翔因違反毒品危害防制條例等數
    罪，先後經判決確定如附表，應依刑法第53條、第51條第5
    款規定，定其應執行之刑，爰依刑事訴訟法第477條第1項聲
    請裁定等語。
二、按裁判確定前犯數罪者，併合處罰之，而數罪併罰有二以上
    裁判者，應定其應執行之刑，其宣告多數有期徒刑者，於各
    刑中之最長期以上，各刑合併之刑期以下，定其刑期，但不
    得逾30年，刑法第50條、第51條第5款、第53條分別定有明
    文。再按刑事訴訟法第370條第2項、第3項，已針對第二審
    上訴案件之定應執行之刑，明定有不利益變更禁止原則之適
    用，於分屬不同案件之數罪併罰有應更定執行刑者，本於同
    為定刑裁定應為相同處理之原則，法院於裁定定應執行之刑
    時，自仍應有不利益變更禁止原則法理之考量，亦即另定之
    執行刑，其裁量所定之刑期，不得較重於前定之執行刑加計
    後裁判宣告之刑之總和，否則即與法律秩序理念及法律目的
    之內部界限有違（最高法院103年度第14次刑事庭決議及最
    高法院93年度台非字第192號判決意旨參照）。
三、經查：
  ㈠受刑人胡宇翔因違反毒品危害防制條例等案件，先後經法院
    判決判處如附表所示之刑，且咸經確定在案（均詳如附表所
    示），而本院為附表所示案件犯罪事實最後判決之法院，有
    本院被告前案紀錄表及各該刑事裁判附卷可稽。又其中受刑
    人所犯如附表編號1至3、5所示之案件，為得易科罰金之罪
    ；如附表編號4、6之案件則為不得易科罰金之罪，屬刑法第
    50條1項但書第1款之情形。茲檢察官依受刑人請求聲請定其
    應執行之刑，此有受刑人民國110年6月1日定刑聲請切結書
    乙份存卷足參，本院審核認聲請為正當，應定其應執行之刑
    。
  ㈡爰審酌受刑人所犯如附表編號1至3所示之罪均屬自戕身體健
    康之施用第二級毒品罪；如附表編號4、6所示者則均是惡性
    較重之販賣第二級毒品未遂罪，助長施用毒品之行為猖獗，
    影響所及甚且危害社會、國家之健全發展，所侵害法益種類
    、犯罪態樣、手段類似或相同，犯罪時間或相近；另附表編
    號5則屬暴力犯罪之傷害罪；並斟酌本件對全體犯罪應予之
    整體非難評價程度，暨前述各罪定應執行刑之外部界限（各
    宣告刑中刑期最長之有期徒刑2年8月以上，各刑合併計算之
    刑期6年2月），及不利益變更禁止原則（其中附表編號1至4
    所示之罪，曾經定應執行有期徒刑3年，加計編號5、6所示
    之罪，以上合計刑期為有期徒刑5年11月）等應遵守之內部
    界限，定其應執行之刑如主文所示。
四、依刑事訴訟法第477條第1項，刑法第50條第1項第1款、第2
    項、第51條第5款、第53條裁定如主文。 
中　　華　　民　　國　　110 　年　　7 　　月　　2 　　日
                  刑事第十一庭  審判長法　官  周煙平
                                      法　官  連育群
                                      法　官  陳俞伶
以上正本證明與原本無異。
如不服本裁定，應於收受送達後五日內向本院提出抗告狀。
                                      書記官  朱家麒
中　　華　　民　　國　　110 　年　　7 　　月　　5 　　日
附表
編        號            1          2          3 罪        名  施用第二級毒品罪 施用第二級毒品罪 施用第二級毒品 宣   告   刑  有期徒刑6月 有期徒刑6月 有期徒刑5月 犯 罪 日 期  107年3月11日4時許 106年11月27日13時40分許 106年11月22日12時10分許 偵查（自訴）機關年度案號  臺灣臺北地方檢察署107年度毒偵字第1252號 臺灣新北地方檢察署106年度毒偵字第10846號  臺灣士林地方檢察署106年度毒偵字第2921號 最後事實審 法    院 臺灣臺北地方法院 臺灣新北地方法院 臺灣士林地方法院  案    號 107年度審簡字第1198號 107年度簡字第1298號 107年度訴字第130號  判決日期 107年6月20日 107年3月20日 107年10月31日 確定判決 法    院 臺灣臺北地方法院 臺灣新北地方法院 臺灣士林地方法院  案    號 107年度審簡字第1198號 107年度簡字第1298號 107年度訴字第130號  確定日期 107年7月9日 107年10月3日 107年11月20日 可否易科罰金  是 是 是 備        註  臺灣臺北地方檢察署107年度執字第5189號 臺灣新北地方檢察署107度執字第17809號  臺灣士林地方檢察署107年度執字第7129號   編號1至4所示之罪經臺灣士林地方法院以107年度聲字第1748號裁定定執行刑為有期徒刑3年。   
編        號  4           5 6 罪        名  販賣第二級毒品未遂罪 傷害罪 販賣第二級毒品未遂罪 宣   告   刑  有期徒刑1年10月 有期徒刑3月 有期徒刑2年8月 犯 罪 日 期  106年11月22日 106年11月28日 106年11月28日 偵查（自訴）機關年度案號  臺灣士林地方檢察署106年度偵字第17235號 臺灣新北地方檢察署106年度偵字第37383號  臺灣新北地方檢察署106年度偵字第37383號 最後事實審 法    院 臺灣士林地方法院 臺灣高等法院 臺灣高等法院  案    號 107年度訴字第130號 108年度上訴字第1906號 108年度上訴字第1906號  判決日期 107年10月31日 110年3月24日 110年3月24日 確定判決 法    院 臺灣士林地方法院 臺灣高等法院 臺灣高等法院  案    號 107年度訴字第130號 108年度上訴字第1906號 108年度上訴字第1906號  確定日期 107年11月20日 110年3月24日 110年4月30日 可否易科罰金  否 是 否 備        註  臺灣士林地方檢察署107年度執字第7130號 臺灣新北地方檢察署110年度執字第4872號  臺灣新北地方檢察署110年度執字第4871號   編號1至4所示之罪經臺灣士林地方法院以107年度聲字第1748號裁定定執行刑為有期徒刑3年。